【裁判字號】    89,易,1099
【裁判日期】    900430
【裁判案由】    竊盜
【裁判全文】
臺灣苗栗地方法院刑事判決                        八十九年度易字第一九九號
    公  訴  人  臺灣苗栗地方法院檢察署檢察官
    被      告  丁○○
                戊○○
右列被告因竊盜案件，經檢察官提起公訴（八十九年度偵字第四五七四號）及移送併
辦（九十年度偵字第七一○、八四○號），本院判決如左：
    主  文
丁○○連續結夥三人以上帶兇器毀越其他安全設備於夜間侵入住宅竊盜，累犯，處
有期徒刑參年。扣案之起子、油壓剪各壹支及未扣案之鑰匙壹支均沒收。
戊○○連續結夥三人以上帶兇器毀越其他安全設備於夜間侵入住宅竊盜，處有期徒
刑壹年。扣案之起子、油壓剪各壹支均沒收。
    事  實
一、丁○○前於民國八十六年間，因違反麻醉藥品管理條例案件，經臺灣苗栗地方法
    院判處有期徒刑三月，於八十七年十二月二十一日執行完畢，詎其仍不知悛悔，
    竟倡議竊取車輛作為行竊交通工具，遂與戊○○、孫煥堂二人，共同意圖為自己
    不法之所有，並基於概括之犯意，先於八十九年十月三十一日二十三時許，在苗
    栗縣後龍鎮○○路一一六號前，推由戊○○持客觀上足認為兇器之起子一把，竊
    取丙○○所有之車號ＡＫ─六三四二號自用小貨車，得手後，旋由丁○○駕駛該
    車搭載戊○○、孫煥堂二人，於翌日（十一月一日）一時許，共同前往苗栗縣後
    龍鎮南港里四鄰南勢山三十五之八號祥暉電動工具行，推由戊○○、孫煥堂下車
    行竊，丁○○則在旁把風，遂由戊○○持起子、油壓剪等物破壞該工具行後門附
    屬喇叭鎖，正當戊○○、孫煥堂欲入內行竊之際，即為居住該址店主辛○○察覺
    而報警查獲，並扣得渠等持以作案之起子、油壓剪各一支並進而查悉上情。
二、丁○○意圖為自己不法之所有，並基於概括之犯意，於八十八年九月間某日，以
    闖空門之方式，侵入苗栗縣頭份鎮廣興里十一鄰二二四號內，竊取被害人乙○○
    所有台灣中小企業銀行空白支票一張（票號：ＭＡ0000000）；又於八十
    九年十二月初，在苗栗縣竹南鎮山佳里店仔旁空地，竊取被害人庚○○所有Ｔ二
    －二五六五號自小客車車牌二面；又於八十九年十二月三十日十六時許，在台中
    市○○區○○路一六二號前，竊取被害人己○○所有之身分証、駕駛執照各一枚
    ；又於九十年一月二十日二十三時許，在桃園市○○路與敬二街口，以自備之鑰
    匙竊取被害人甲○○所有之Ｑ七－八七六五號自小客車一部，並將右開Ｔ二－二
    五六五號自小客車車牌掛在所竊得之自小客車上供己使用；又於九十年一月二十
    六日，在新竹市○○路路旁工地，竊取小喇叭一千八百五十個。
三、案經苗栗縣警察局竹南分局報請臺灣苗栗地方法院檢察署檢察官偵查起訴。
    理  由
一、訊之被告丁○○除承認於八十八年九月間某日，以闖空門之方式，侵入苗栗縣頭
    份鎮廣興里十一鄰二二四號內，竊取被害人乙○○所有台灣中小企業銀行空白支
    票一張（票號：ＭＡ0000000）外，對於其餘犯行則矢口否認，並辯稱：
    伊未參與偷竊車號ＡＫ─六三四二號自用小貨車，於八十九年十一月一日到苗栗
    縣後龍鎮南港里四鄰南勢山三十五之八號祥暉電動工具行行竊，伊只陪同到現場
    ，至於要作什麼伊完全不知情，Ｔ二－二五六五號自小客車車牌二面是朋友給的
    ，不記得有無偷被害人己○○所有之身分証、駕駛執照，應該是阿發撿到交給他
    的，Ｑ七－八七六五號自小客車一部是伊以二萬元代價向小陳買來的，小喇叭一
    千八百五十個則是大頭託交伊的云云；惟查，被告等人之所以會去偷竊車號ＡＫ
    ─六三四二號自用小貨車乃被告丁○○所提議，業据同案被告戊○○於警訊中供
    述在卷，有警訊筆錄附卷可查，被告丁○○縱使未到現場實施竊盜行為，因其與
    共同被告戊○○間有犯意之聯絡，為共謀共同正犯，仍應負責；至被告等二人與
    孫煥堂共同至祥暉電動工具行行竊一節，被告丁○○負責把風，推由被告戊○○
    、孫煥堂入內行竊，業据被告丁○○於警訊中供認在卷；被告戊○○對於前開竊
    盜犯行，分別於偵審中坦認在卷，此外並有被害人丙○○贓物認領保管單及車號
    ＡＫ─六三四二號車輛協尋通報單影本及祥暉工具行後門附屬喇叭鎖受損相片二
    幀等附卷及作案起子、油壓剪各一支扣案可稽；此部分被告二人之犯行堪以認定
    。
二、另Ｑ七－八七六五號自小客車一部，被告丁○○於警訊中稱於九十年一月二十五
    日在苗栗縣竹南鎮山佳里運動家保齡球館前向綽號小陳之男子以二萬元買來的，
    於本院審理時則稱在台中向小陳買來的，前後陳述不一，已難置信，況被告始終
    無法提供小陳之年籍資料供查核，顯見其乃避重就輕之詞，而Ｔ二－二五六五號
    自小客車車牌二面，据被告丁○○稱係朋友給的，其所謂之朋友應係戴育平即被
    害人庚○○之胞兄，然据庚○○於警訊中稱其兄戴育平於八十九年十一月間入監
    服刑，而本件二面車牌則在九十年一月三十日九時許於苗栗縣竹南鎮山佳里運動
    家保齡球館附近被偷的，顯然服刑中之戴育平不可能偷竊該二面車牌並將之交給
    被告丁○○；小喇叭一千八百五十個部分，被告丁○○於警訊中供稱是其在新竹
    市○○路路旁空地撿到的，於本院審理時則改口稱是綽號大頭的人交給他的，前
    後矛盾，顯無可採；又身分証及駕照部分，被告丁○○稱係阿發交給伊的，所謂
    阿發即係黃文發，然据被告陳述黃文發是於九十年一月二十日左右在桃園縣平鎮
    市交給被告的，而被害人己○○則是在八十九年十二月三十日於台中市○○路一
    六二號前被偷上開証件，時間地點均相差甚多，很難想像一個竊盜犯會將毫無經
    濟價值之身分証、駕照帶在身上近月，且將之送人，通常會隨手丟棄，將有利用
   價值之東四變現，是被告丁○○此部分之辯解，亦不足採信。綜上所述，被告丁○○犯罪事實二部分之犯行，足為認定。
三、核被告丁○○、戊○○所為，均係犯刑法第三百二十一條第一項第一款、第二款
    、第三款、第四款之加重竊盜既遂、未遂罪。被告丁○○另犯同法第三百二十條
    第一項之普通竊盜罪。被告二人與同案被告孫煥堂基於犯意聯絡而共同實施竊盜
    犯行，均論以共同正犯；又渠等先後二次竊盜犯行，被告丁○○所犯多次普通竊
    盜罪，時間密接，所犯均為構成要件相同之罪名，顯係基於概括犯意所為，論以
    連續犯節較重之加重竊盜罪並加重其刑；另被告丁○○前於八十六年間因違反麻
    醉藥品管理條例案件，經法院判處有期徒刑三月確定，於八十七年十二月二十一
    日執行完畢，有台灣高等法院被告全國前案紀錄表在卷可參，其於五年內再犯本
    件有期徒刑以上之罪，為累犯並依法遞加重其刑。爰審分別酌被告之品行、犯罪
    之動機、目的、手段、所生之危害及犯罪後之態度等一切情狀，各量處如主文所
    示之刑。
四、扣案起子一支，為被告戊○○所有，且屬供渠等犯罪所用之物，依法宣告沒收。
    油壓剪一支應係被告偷來原放在自用小貨車上之物，係被告犯罪所得之物且用以
    行竊，亦應沒收，另鑰匙一支為被告丁○○所有且供犯罪所用之物，無証据証明
    業已滅失，併宣告沒收。
據上論斷，應依刑事訴訟法第二百九十九條第一項前段，刑法第二十八條、第五十六
條、第三百二十一條第一項第一款、第二款、第三款、第四款、第四十七條、第三十
八條第一項第二款、第三款，判決如主文。
本案經檢察官 戴 瑞 麒 到庭執行職務
中    華    民    國    九十    年       四       月    三十        日
                                        台灣苗栗地方法院事事第一庭
                                            法  官
右正本證明與原本無異。
如不服本判決，應於送達後十日內向本院提出上訴狀(須附繕本)，上訴於台灣高等
法院台中分院。
                                        書記官
中    華    民    國    八十      年                月                  日
附錄論罪科刑法條
刑法第三百二十一條  犯竊盜罪而有左列情形之一者，處六月以上五年以下有期徒刑
  ：
    一  於夜間侵入住宅或有人居住之建築物、船艦，或隱匿其內而犯之者。
    二  毀越門扇、牆垣或其他安全設備而犯之者。
    三  攜帶兇器而犯之者。
    四  結夥三人以上而犯之者。
    五  乘火災、水災或其他災害之際而犯之者。
    六  在車站、埠頭而犯之者。
  前項之未遂犯罰之。
    意圖為自己或第三人不法之所有，而竊取他人之動產者，為竊盜罪，處五年以下
  有期徒刑、拘役或五百元以下罰金。


司法院資訊處製作；財團法人民間司法改革基金會備份。
